Config:
  hfst:
    Gen: ../../../src/generator-gt-norm.hfst
    Morph: ../../../src/analyser-gt-norm.hfst
  xerox:
    Gen: ../../../src/generator-gt-norm.xfst
    Morph: ../../../src/analyser-gt-norm.xfst
    App: lookup

Tests:

# todo:
# Proofread the gold standard (below)
# Then: run analyser, then correct. 


  Noun - klaaʹdd a-stem tavara: # Noun - full paradigm
     klaaʹdd+N+Sg+Nom: klaaʹdd
     klaaʹdd+N+Sg+Gen: klaaʹdd
     klaaʹdd+N+Sg+Acc: klaaʹdd
     klaaʹdd+N+Sg+Ill: klaaʹdde
     klaaʹdd+N+Sg+Loc: klaaʹddest
     klaaʹdd+N+Sg+Com: klaaʹddin
     klaaʹdd+N+Ess: klaaʹdden
     klaaʹdd+N+Par: klaaʹdded
     klaaʹdd+N+Sg+Abe: [klaaʹddtaa, klaaʹddtää]
     klaaʹdd+N+Pl+Nom: klaaʹdd
     klaaʹdd+N+Pl+Gen: klaaʹddi
     klaaʹdd+N+Pl+Acc: klaaʹddid
     klaaʹdd+N+Pl+Ill: klaaʹddid
     klaaʹdd+N+Pl+Loc: klaaʹddin
     klaaʹdd+N+Pl+Com: klaaʹddivuiʹm
     klaaʹdd+N+Pl+Abe: [klaaʹdditaa, klaaʹdditää]
